【裁判字號】    89,易,870
【裁判日期】    891031
【裁判案由】    竊盜
【裁判全文】
臺灣嘉義地方法院刑事判決                          八十九年度易字第八七號
    公  訴  人  臺灣嘉義地方法院檢察署檢察官
    被      告  乙○○
右列被告因竊盜案件，經檢察官提起公訴（八十九年度偵字第四四九九、四六○四號
），本院判決如左：
    主  文
乙○○竊盜，累犯，處有期徒刑伍月。
    事  實
一、乙○○曾因犯偽造有價證券、竊盜及逃亡等罪，經法院分別判處有期徒刑三年二
    月、六月及一年八月確定，三罪合併執行有期徒刑五年，於民國八十三年九月十
    六日假釋出獄，刑期至八十六年六月十八日屆滿，以已執行論。乙○○詎不知悔
    改，竟於八十九年六月五日十六時許，在嘉義市○○路二號五樓二與其女友甲○
    ○同居住處，竊取甲○○之金項鍊一條（重一台兩）、金墜子一只（重二台錢）
    ，得手後將金飾變賣，嗣於翌日甲○○發現遭竊，報警循線查獲。
二、案經甲○○訴由嘉義市政府警察局移送臺灣嘉義地方法院檢察官偵查起訴。
    理  由
一、右開事實，業據被告於審判中坦承不諱，核與告訴人甲○○指訴：嘉義市○○路
    二號五樓二伊之住處只有被告有鑰匙，可以自由出入，發現東西失竊後想詢問被
    告，被告卻失蹤，且被告置於伊房內之衣物都不見了，而確認是被乙○○竊取等
    語情節相符，且有被害報告一紙附於警卷可稽，罪證明確，犯行堪予認定。
二、核被告所為，係犯刑法第三百二十條第一項之竊盜罪。查被告前因犯偽造有價證
    券、竊盜及逃亡等罪，經法院分別判處有期徒刑三年二月、六月及一年八月確定
    ，三罪合併執行有期徒刑五年，於八十三年九月十六日假釋出獄，刑期至八十六
    年六月十八日屆滿，以已執行論，有臺灣高等法院被告全國前案紀錄表附卷可稽
    ，其受有期徒刑之執行完畢，五年以內再犯有期徒刑以上之本罪，為累犯，依法
    加重其刑。爰審酌被告品性不佳、與告訴人為男女朋友之關係，竟為償舊債而竊
    取告訴人之金項鍊、金墜子，及犯罪後已與告訴人達成和解，並賠償損失，態度
    尚良好等一切情狀，量處如主文所示之刑，以示懲儆。
三、公訴意旨另以：被告基於意圖為自己不法所有之概括犯意，先於八十九年六月三
    日上午，在甲○○嘉義市○○路二號五樓二租屋處，竊取甲○○之第一銀行提款
    卡，並於同日十時五十七分許，在富邦銀行嘉義分行自動櫃員機領取新臺幣（下
    同）四萬元；又於八十九年六月五日下午，在上址甲○○住處，竊取甲○○所有
    之台新銀行存款簿及台新銀行提款卡，分別於八十九年六月五日十七時二十七分
    許，在第一銀行嘉興辦事處之自動櫃員機以提款卡提領四萬元，及於同日十七時
    三十四分許，在台新銀行嘉義分行自動櫃員機提領十五萬元，因認被告另涉刑法
    第三百二十條第一項及刑法第三百三十九條之二第一項之罪嫌。按刑法上之竊盜
    罪，須意圖為自己或第三人不法之所有，而竊取他人之物，為其成立要件，若經
    物之所有人同意後而取之，不能以竊盜罪相繩；又所謂「竊取」，係指乘人不知
    ，以和平或秘密方法取人之物，移入自己支配之下而言。訊據被告乙○○堅決否
    認犯行，辯稱：「我與甲○○是男女朋友關係，我們的錢都是我保管的，這條錢
    她要借我的」等語。經查告訴人甲○○於警訊時陳稱：「（問：曹某另稱妳與他
    的錢都是共用，且說妳將存摺、提款卡交予他保管，妳如何解釋？）我們的錢沒
    有共用，而存摺及提款卡，我是怕丟掉，所以請他代為保管」等語（詳八十九年
    七月二十七日警訊筆錄），又「（問：妳台新銀行的貸款，妳有說要給乙○○領
    走？）有，我之前有說要借給他」等語（詳偵卷第十九頁），復於本院陳稱：「
    被告用提款卡領錢的部分，事前有向我說」、「（問：為何在警局聲稱：被告偷
    妳提款卡盜領現金？）因為他除了提款卡拿走之外，金項鍊及金墜子都不見了，
    我很生氣，以為他提款之後潛逃」等語（詳本院八十九年十月二十四日訊問筆錄
    ）。足證告訴人與被告錢固未共用，但存摺及提款卡交由被告保管，而本件被告
    以告訴人之提款卡領取現金，則曾經告訴人同意，惟因被告除提領存款現錢外，
    復竊取告訴人所有之金項鍊及金墜子各一條，致使告訴人以為被告潛逃，而向警
    報案。是被告以告訴人所有之提款卡領取現金，既經告訴人同意，自不得以竊盜
    罪及詐欺罪相繩，公訴人認被告就此部分涉犯刑法第三百二十條第一項及第三百
    三十九條之二第一項之罪即有未合，此外查無其他證據足資認定被告確有公訴人
    所指此部分之犯行，惟公訴意旨認此部分與前揭論罪科刑部分之竊盜罪間有連續
    犯及牽連犯關係，屬裁判上之一罪，爰不另為無罪之諭知。
據上論斷，應依刑事訴訟法第二百九十九條第一項前段，刑法第三百二十條第一項、
第四十七條，罰金罰鍰提高標準條例第一條前段，判決如主文。
本案經檢察官林俊良到庭執行職務。
中    華    民    國八十九      年      十      月    三十一    日
                                臺灣嘉義地方法院刑事第二庭
                                      法  官  張  育  彰
右正本證明與原本無異。
如不服本判決，應於判決送達後十日內向本院提出上訴狀( 應附繕本 )。
中    華    民    國        八十九      年      十      月    三十一    日
                                      書記官  馮  澤  文
附錄本判決論罪之法條：刑法第三百二十條第一項
刑法第三百二十條意圖為自己或第三人不法之所有，而竊取他人之動產者，為竊盜罪
，處五年以下有期徒刑、拘役或五百元以下罰金。
意圖為自己或第三人不法利益，而竊佔他人之不動產者，依前項之規定處斷。
前二項之未遂犯罰之。


司法院資訊處製作；財團法人民間司法改革基金會備份。
